臺灣雲林地方法院刑事判決　　　　　　　 95年度訴字第946號
公　訴　人　臺灣雲林地方法院檢察署檢察官
被　　　告　甲○○
　　　　　　　　　　　（
上列被告因搶奪案件，經檢察官提起公訴（95年度偵字第6126號
），被告於準備程序中就被訴事實為有罪之陳述，受命法官於聽
取當事人之意見後，本院合議庭裁定改由受命法官獨任以簡式審
判程序審理，判決如下：
    主  文
甲○○犯搶奪罪，累犯，處有期徒刑捌月；又犯搶奪罪，累犯，
處有期徒刑捌月。應執行有期徒刑壹年貳月。
    犯罪事實及理由
壹、程序事項：
    被告甲○○所犯為死刑、無期徒刑、最輕本刑為3 年以上有
    期徒刑之罪或高等法院管轄第一審案件以外之案件，而於本
    院準備程序進行中，被告就被訴事實為有罪之陳述，經法官
    告知簡式審判程序之旨，並聽取公訴人及被告之意見後，經
    本院合議庭裁定由受命法官獨任進行簡式審判程序，合先敘
    明。
貳、實體事項：
一、構成犯罪事實：
    甲○○前於民國93年間因竊盜案件，經本院於93年12月29日
    ，以93年度虎簡字第345 號判處有期徒刑5 月，於94年1 月
    24日確定；又於94年間因竊盜案件，經本院於94年4 月16日
    ，以94年度虎簡字第141 號判處有期徒刑6 月，於94年7 月
    31日確定，2 罪接續執行，甫於95年2 月28日縮刑期滿執行
    完畢。詎仍不知悔改，基於意圖為自己不法所有之意圖，於
    95年12月13日下午5 時30分許，先騎乘車牌號碼9GE-221 號
    重型機車，前往丙○○所經營，位於雲林縣虎尾鎮○○路13
    50號「大頭檳榔攤」，向丙○○購買檳榔、保力達、維他露
    P 及香煙等少許商品，並逗留在該檳榔攤外喝其所購買之飲
    料，擬伺機犯案，未幾，甲○○見檳榔攤內均僅丙○○1 人
    ，有機可乘，乃再次進入檳榔攤內，假藉飲料已喝完，要再
    購買1 瓶，而趁丙○○轉身取物不及防備之際，搶奪丙○○
    所有，置於檳榔攤內桌上之現金硬幣數10枚，共約新臺幣（
    下同）2,000 餘元及擺放香煙處之七星牌、長壽牌香煙各4
    包，得手後旋即騎乘上開機車離去。途中，甲○○見剛才搶
    得之香煙無意間已遺失，竟又另起為自己不法所有之意圖，
    於同日下午6 時許，騎乘同一機車，前往乙○○所經營，位
    於雲林縣虎尾鎮廉使里廉使975 號之雜貨店，佯裝以100 元
    紙鈔向乙○○購買40元長壽煙1 包，而趁乙○○打開抽屜欲
    找零錢不及防備之際，搶奪乙○○所有，置於抽屜內之現金
    500 元鈔2 張、百元鈔7 、8 張，共約1,700 餘元，得手後
    旋即騎乘上開機車離去。嗣因丙○○記下車號立即報警，乃
    於同日晚上11時許，在雲林縣二崙鄉○○村○○路142 號，
    為警當場查獲。
二、認定犯罪事實所憑之證據名稱：
    (一)告訴人丙○○於警詢時之指訴。
    (二)告訴人乙○○於警詢時之指訴。
    (三)搜索、扣押筆錄1 份。
    (四)贓物認領保管單2 紙。
    (五)照片6 張。
    (六)車籍資料作業詳細畫面1 紙。
    (七)被告甲○○於偵查及本院審理時之自白，且與上開積極證
      據相符，應可採信。
    (八)綜上所述，本件事證明確，被告犯行應堪認定。
三、論罪科刑之理由：
    (一)核被告甲○○2 次所為，均係犯刑法第325 條第1 項之搶
      奪罪。被告先後2 次搶奪犯行，罪名互異，犯意各別，應
      分論併罰。
    (二)被告前曾於93年間因竊盜案件，經本院於93年12月29日，
      以93年度虎簡字第345 號判處有期徒刑5 月，於94年1 月
      24日確定；又於94年間因竊盜案件，經本院於94年4 月16
      日，以94年度虎簡字第141 號判處有期徒刑6 月，於94年
      7 月31日確定，2 罪接續執行，甫於95年2 月28日縮刑期
      滿執行完畢，有臺灣高等法院被告前案紀錄表1 份在卷可
      參，其於前開有期徒刑執行完畢後5 年內故意再犯本件有
      期徒刑以上之罪，為累犯，應依刑法第47條第1 項規定，
      各加重其刑。
    (三)爰審酌被告前曾有多次竊盜前科，素行並非良好，為高職
      肄業，教育程度中等，羈押前從事臨時工，經濟狀況普通
      ，雖患有精神疾病，且為中度精神障礙之人，然其四肢健
      全，行動自若，日常生活亦可自理，辨別事理亦無礙，不
      思以正當途徑獲取利益，竟貪圖一己私利，搶奪他人財物
      ，致被害人受有損害，亦破壞社會秩序，然其搶得之財物
      非鉅，行為時亦未傷害被害人，危害尚非鉅大，犯後坦承
      犯行，亦當庭向被害人表示歉意，態度良好等情，並考量
      被告犯罪之動機、目的及手段等一切情狀，分別量處如主
      文所示之刑，並定其應執行之刑。
四、適用之法律：
    (一)刑事訴訟法第273條之1 第1 項、第299 條第1 項前段。
    (二)刑法第325 條第1 項、第47條第1 項、第51條第5 款。
本案經檢察官廖弼妍到庭執行職務。
中　　華　　民　　國　　96　　年　　1 　　月　　19　　日
                  刑事第三庭    法  官  廖淑華
以上正本證明與原本無異。
如不服本判決，應於判決收受後10日內，向本院提出上訴狀（須
附繕本）。
                                書記官  張菀純
中　　華　　民　　國　　96　　年　　1 　　月　　19　　日
附錄法條
中華民國刑法第325條
（普通搶奪罪）
意圖為自己或第三人不法之所有，而搶奪他人之動產者，處 6 月
以上 5 年以下有期徒刑。
因而致人於死者，處無期徒刑或 7 年以上有期徒刑，致重傷者，
處 3 年以上 10 年以下有期徒刑。
第 1 項之未遂犯罰之。
